【裁判字號】    89,交易,4
【裁判日期】    890330
【裁判案由】    公共危險等
【裁判全文】
臺灣士林地方法院刑事判決                            八十九年度交易字第四號
    公  訴  人  臺灣士林地方法院檢察署檢察官
    被      告  乙○○
右列被告因公共危險等案件，經檢察官提起公訴（八十八年度偵字第一○六四八號）
，本院判決如左：
    主  文
乙○○服用酒類，不能安全駕駛動力交通工具而駕駛，處拘役伍拾玖日，如易科罰金
，以參佰元折算壹日。
    事  實
一、乙○○於民國八十八年十月十五日凌晨三、四許，在台北市西門町之卡拉ＯＫ店
    飲酒，明知其服用酒類後（酒後吐氣所含酒精濃度每公升零點八五毫克）已不能
    安全駕駛動力交通工具，且明知因交通違規，自八十八年五月二十九日起至同年
    十一月二十八日期間，易處吊扣駕駛執照，不得駕車，仍於同日凌晨五時五十五
    分許，駕駛車牌號碼ＣＵ—六九五八號自小客車，沿臺北市○○○路南往北方向
    行駛，於行至大同區該路與忠孝西路交岔口時，因酒後判斷力顯然減弱，且未減
    速慢行，致發現丙○○所騎乘沿忠孝西路東向西方向行駛之車牌號碼ＧＤＥ─九
    三三號機車時反應不及，碰撞丙○○人車倒地，受有右側骨盆骨折之傷害（過失
    傷害部分業經告訴人即丙○○之夫甲○○撤回告訴）。
二、案經被害人丙○○之配偶甲○○訴請臺北市政府警察局大同分局報告臺灣士林地
    方法院檢察署檢察官偵查起訴。
    理  由
一、訊據被告乙○○固坦承於服用酒類後，於右揭時地駕駛動力交通工具汽車撞擊被
    害人丙○○，致其受有右側骨盆骨折之傷害之行為，惟辯稱其於飲酒後仍能安全
    駕駛動力交通工具云云。惟查被告肇事後其吐氣所含酒精濃度為每公升零點八五
    毫克，有酒精測定值表附卷可稽，參以對於呼氣酒精濃度已達每公升零點五０毫
    克者，反應較慢，感覺減低，影響駕駛；酒後呼氣酒精濃度已達每公升零點五五
    毫克者，平衡感與判斷力障礙度升高，肇事率為一般正常人之十倍，呼氣酒精濃
    度超過每公升零點七五毫克者，思考改變，個性行為改變，明顯酒醉，步履蹣跚
    ，被告肇事後測得吐氣酒精濃度已高達每公升零點八五毫克，且被告酒後駕車肇
    事致人受傷，亦有被害人丙○○之診斷證明書一紙、台北市政府警察局舉發違反
    道路交通管理事件通知單二紙、道路交通事故調查報告表一份、道路交通事故補
    充資料表一份、交通事故談話紀錄表一份附卷可按，是被告酒後顯已不能安全駕
    駛動力交通工具，是其辯稱尚能安全駕駛動力交通工具云云，顯不足採。且查被
    告自八十八年五月二十九日起至同年十一月二十八日期間其駕駛執照經吊扣有交
    通部公路局嘉義區監理所八十九年三月七日八九嘉監二字第八九０二七八三號函
    檢附之汽車駕駛執照吊扣銷電腦基本資料影本一份附卷可按，被告於駕駛執照經
    吊扣期間無駕駛執照駕車之行為亦堪認定，事證明確，被告犯行洵堪認定。
二、核被告所為係犯刑法第一百八十五條之三之公共危險罪。被告自八十八年五月二
    十九日起至同年十一月二十八日期間，易處吊扣駕駛執照，不得駕車，仍於同年
    十月十五日凌晨五時五十五分，無駕駛執照及酒醉駕車，因而致人受傷，依道路
    交通管理處罰條例第八十六條第一項之規定，加重其刑。又查被告於過失傷害犯
    罪未發覺前，即以行動電話0000000000號報警到場處理，固有臺北市
    政府消防局救災救謢指揮中心服務紀錄表一份附卷可考，惟其自首之事實僅及於
    過失傷害之犯行部分，並未及於服用酒類，不能安全駕駛動力交通工具而駕駛之
    犯罪事實部分，是其上開公共危險犯行部分，尚與自首之要件不符，尚難依刑法
    第六十二條前段之規定減輕其刑，附此敘明。爰審酌被告犯罪之動機、犯罪所生
    之損害、犯罪後之態度等一切情狀，量處如主文所示之刑，並諭知易科罰金之折
    算標準。
三、公訴意旨另以：被告於民國八十八年十月十五日凌晨五時五十分許，明知其服用
    酒類後已不能安全駕駛動力交通工具，仍駕駛車牌號碼ＣＵ—六九五八號自小客
    車，沿臺北市○○○路南往北方向行駛，於行至該路與忠孝西路交岔口時，應注
    意酒後不得駕車及在市區道路行車不得超過時速四十公里，且應注意車前狀況，
    隨時採取必要之安全措施，依當時並無不能注意之情形，竟疏未注意，於燈號甫
    變為綠燈時即貿然超速衝出交岔路口，致撞及由丙○○所騎乘沿忠孝西路東向西
    行駛之車牌號碼ＧＤＥ─九三三號機車，致丙○○人車倒地，受有右側骨盆骨折
    之傷害，因認被告另涉有過失傷害罪嫌。惟按告訴乃論之罪，告訴人於第一審辯
    論終結前得撤回告訴，又告訴經撤回者，應諭知不受理之判決，刑事訴訟法第二
    百三十八條第一項、第三百零三條第三款定有明文。本件告訴人甲○○告訴被告
    過失傷害案件，起訴書認被告係觸犯刑法第二百八十四條第一項前段之過失傷害
    罪，依同法第二百八十七條前段規定，須告訴乃論。茲據告訴人撤回此部分告訴
    ，且公訴人認此部分與前揭論罪科刑之公共危險罪間，有想像競合裁判上一罪之
    關係，爰就此部分不另為不受理之諭知，併此敘明。
四、據上論斷，應依刑事訴訟法第二百九十九條第一項前段，道路交通管理處罰條例
    第八十六條第一項，刑法第一百八十五條之三、第四十一條，罰金罰鍰提高標準
    條例第二條，判決如主文。
本案經檢察官李學玨到庭執行職務。
中      華      民      國      八十九      年      三    月    三十    日
                                臺灣士林地方法院刑事第四庭
                                        法  官  杜  惠  錦
右正本證明與原本無異。
如不服本判決，應於判決送達後十日內，向本院提出上訴狀。
                                        書記官  施  惠  卿
中      華      民      國      八十九      年     四     月     五     日
附錄本案論罪科刑法條全文
刑法第一百八十五條之三:
服用毒品、麻醉藥品、酒類或其他相類之物，不能安全駕駛動力交通工具而駕駛者，
處一年以下有期徒刑、拘役或三萬元以下罰金。


司法院資訊處製作；財團法人民間司法改革基金會備份。
